臺灣苗栗地方法院刑事判決　　　　　　　　96年度訴字第41號
公　訴　人　臺灣苗栗地方法院檢察署檢察官
被　　　告　乙○○
指定辯護人　張智宏律師
上列被告因殺人未遂案件，經檢察官提起公訴（95年度偵字第43
42號），本院判決如下：
    主  文
乙○○殺人，未遂，累犯，處有期徒刑陸年陸月。
    事  實
一、前科資料：
（一）乙○○前因傷害案、違反家庭暴力防治法等案件，經本院
      以90年度易字第141 號判決，分別判處有期徒刑4 月及有
      期徒刑8 月，合併定應執行有期徒刑10月確定，於91年9
      月11日縮刑期滿執行完畢。
（二）又曾因傷害案，經臺灣臺中地方法院以94年度易字第761
      號判決，判處有期徒刑5 月確定，於95年4 月28日因縮刑
      期滿執行完畢。
二、詎其仍不知悔改，因前與丙○○（另為不起訴處分）有口角
    之爭執，而懷恨在心，明知以利刃揮砍他人頭部及胸部，將
    導致他人死亡，竟基於殺人之不確定故意，於民國95年6 月
    28日16時30分許，在苗栗縣大湖鄉新開村3 鄰新開34之2號
    旁空地，預藏其所有長度約50公分、寬度約3 公分之長刀之
    刀械1 把於雨傘中，將騎乘機車搭載小孩路過，欲返回住處
    之丙○○攔下後，抽出該預藏之長刀欲砍殺丙○○，丙○○
    見狀隨即先將小孩載回住處，再徒步返回原處與乙○○理論
    。嗣2 人一言不合，乙○○隨即持上揭長刀一把，決意猛力
    揮刀，朝客觀上足以致人於死之丙○○頭顱部位揮砍，丙○○被砍中頭部後倒地，乙○○見丙○○頭顱大量失血，仍未
    停手，任令丙○○失血而不顧，繼之再持上揭長刀揮砍丙○○，丙○○遭砍殺倒地後不得已而隨手拾取地面上之木棍防
    衛，但仍因力有未殆，接續再遭乙○○砍中左上臂，而沿路
    逃避。惟乙○○仍未罷手，再持上揭屬其所有的長刀沿途追
    殺，嗣丙○○逃避至苗栗縣大湖鄉新開村新開34之3 號甲○○住家門前時，始因甲○○目擊而當面斥責乙○○後，乙○○始罷手，甲○○遂緊急將丙○○送醫急救。幸急救得宜，
    丙○○方免一死，但仍而受有左前額7x1 x1 cm 及左上臂10
    x1cm之開放性之傷口等傷害，乙○○事後並將長刀丟棄於水
    庫中。
三、案經丙○○訴由苗栗縣警察局大湖分局報請臺灣苗栗地方法
    院檢察署檢察官偵查起訴。
    理  由
一、認定犯罪事實所憑之證據及理由：
（一）被告乙○○於警詢、偵查及審判中供述：訊據被告乙○○
      就於上開時地因前與丙○○發生爭執，而懷恨在心，遂攜
      類武士刀，找丙○○理論，並持屬其所有之類武士刀揮砍
      被害人丙○○，致丙○○受有上揭傷害等情，坦承不諱，
      惟仍矢口否認有何殺人犯行，辯稱：並無任何殺人犯意，
      僅為正當防衛而傷害丙○○云云。（見95年偵字第4342號
      卷第5 ～10頁、95年偵字第4342號卷第44～48頁）
（二）按被告以外之人於審判外之言詞或書面陳述，除法律有規
      定者外，不得作為證據；被告以外之人於偵查中向檢察官
      所為之陳述，除顯有不可信之情況者外，得為證據，刑事
      訴訟法第159 條第1 、2 項分別定有明文。而所謂「顯有
      不可信」、「較可信之特別情況」、「適當」，係指陳述
      是否出於供述者之真意、有無違法取供情事之信用性而言
      ，故應就偵查或調查筆錄製作之原因、過程及其功能等項
      加以綜合觀察，據以判斷該傳聞證據是否「有顯有不可信
      」或「有較可信之特別情況」，倘可據以認定其任意性暨
      信用性俱無疑慮者，即可例外賦予「證據能力」，而為法
      院審判時之適格證據資料。是檢察官於偵訊前已踐行具結
      程序，此觀偵訊筆錄所載及所附證人結文甚明，並就偵訊
      陳述當時客觀外在環境觀察，證人丙○○及甲○○於偵查
      中之證述並無任意性及信用性之疑慮。參照上述規定，應
      認為具有證據能力，合先敘明。
（三）證人即告訴人丙○○證述：證明被告預藏類武士刀為上開
      犯罪事實欄所載犯行之事實。（見95年偵字第4342號卷第
      11~18頁）
（四）證人甲○○之證述：證明伊目睹被告當時持該長刀，其長
      度約合2 呎（約50公分，含刀柄長度約60公分）追殺被害
      人丙○○，丙○○跌倒在地，而丙○○係持木棍在阻擋防
      衛之事實。（見95年偵字第4342號卷第19～21頁、96年度
      訴字第41號刑事卷宗96年4 月3 日審判筆錄第17頁）
（五）書證：被害人丙○○受傷照片4 幀、大順醫院95年6 月28
      日診斷證明書乙紙：證明被害人左前額受有長達7X1X1 公
      分即深度達1 公分之傷口及左前臂開放性傷口（10X1公分
      ），是被告殺人未遂之上開事實，堪以認定。（見95年偵
      字第4342號卷第25～27頁）
二、對於被告辯解本院判斷：
（一）訊據被告乙○○對於其持長度約50公分，寬度約3 公分之
      長刀揮砍告訴人丙○○致其受傷之事實固坦承不諱，惟矢
      口否認有何殺人故意，辯稱：當時伊沒有要告訴人死的意
      思，其並無殺人之故意，之所以揮刀砍傷告訴人乃係因告
      訴人丙○○先持木棍自背後毆打自己，乃出於正當防衛而
      砍傷告訴人，且被告腳筋曾受有傷害，根本無法跑步追砍
      被害人云云。
（二）經查：
   1、按犯罪之故意，祇須對於犯罪事實有所認識而仍實施為已
      足，不以犯人主觀之認識與客觀事實不生齟齬為必要（參
      照30年上字第2671號判例要旨）。次按行為人對於構成犯
      罪之事實，明知並有意使其發生者，為故意。又行為人對
      於構成犯罪之事實，預見其發生而其發生並不違背其本意
      者，以故意論，刑法第13條第1 、2 項分別定有明文。因
      此不論其為「明知」或「預見」，皆為故意犯主觀上之認
      識，只是程度強弱有別，行為人有此認識進而有「使其發
      生」或「任其發生」之意，即形成犯意，前者為確定故意
      、直接故意，後者為不確定故意、間接故意。再按刑法上
      殺人與傷害罪之區別，應以加害人主觀上有無殺意為斷，
      以戕害他人生命之故意，著手於刺殺之實行而未發生死亡
      之結果，為殺人未遂；倘無使人喪失生命之故意，僅在使
      其身體、健康受到傷害，則為傷害罪，二罪皆發生傷害之
      結果，祗其主觀犯意及身體傷害程度不同而已。被害人所
      受傷害之程度及部位，固不能據為認定有無殺人犯意之唯
      一標準，但被害人所受傷害之程度、部位，及加害人之下
      手情形如何，於審究犯意方面，仍不失為重要參考（最高
      法院20年非字第104 號判例參照）；又按殺人未遂與傷害
      之區別，應以實施加害時，有無殺意為斷，不能因與被害
      人無深仇大恨，即認無殺人之故意；被害人所受之傷害程
      度，雖不能據為認定有無殺意之唯一標準，但加害人之下
      手情形如何，於審究犯意方面，仍不失為重要參考資料（
      最高法院94臺上字第5436號判決意旨參照）；至其殺意之
      有無，雖不以兇器之種類及傷痕之多少等，為絕對之認定
      標準，但加害人下手之部位、用力之輕重、砍向部位之手
      段，佐以其所執凶器、致傷結果、與被害人之關係暨行為
      後之情狀，仍非不可藉為判斷有無殺意之心證依據予以綜
      合觀察論斷（最高法院47年度臺上字第1364號判例、84年
      度臺上字3197號、85年度臺上字第1608號、87年度臺上字
      第3121號判決可資參照）。
   2、依前揭卷大順醫院所檢附之病歷資料，被害人到院時除左
      前臂因抵擋被告揮砍而受有10X1公分之開放性傷口外，其
      頭部左前額復受有深度達1 公分、長度達7 公分之開放性
      傷口，此傷害之造成係因被告持長度約50公分，寬度約 3
      公分之長刀揮刀砍傷所致，業經被告於警詢、偵訊及本院
      審理程序中自承無誤（見96年度訴字第41號刑事卷宗96年
      5 月15日審判筆錄第4 頁），故由其下手之部位乃頭部前
      額、用力之輕重程度致使頭部傷口深達1 公分，可見，被
      害人所受傷害在客觀上確實有致死之危險。
   3、查被告所持長刀之長度約達50公分、寬度約3 公分，持以
      朝人之頭部猛砍，會導致致命之傷害，傷者有可能因此造
      成死亡結果，依通常經驗法則本為一般人所能預見，自亦
      為被告所能預見。然被告持刀砍傷被害人時，不僅未顧及
      是否有可能因揮砍頭部之人體重要部分，而任意揮砍，且
      力道亦未有所節制，反而用力甚猛而造成深度達1 公分之
      開放性傷口，可見被告用之猛、揮擊之狠，其對於被害人
      可能因此砍傷產生死亡之結果，主觀上當有所容認，其具
      有殺人之不確定故意，至為明確。
   4、被告雖一再辯稱：伊係因之前嫌隙欲找被害人理論，後遭
      被害人先持木棍自後毆打背部，伊因情況急迫，出於不得
      已才回身揮砍自衛，乃係出於正當防衛，並無殺人犯意且
      被告腳筋曾受有傷害無法跑步，根本無法由空地一路追砍
      被害人至證人甲○○家門前云云。惟查：
 （1）被告陳稱係因先遭被害人自後毆打背部方迴身自衛，惟自
      被告受傷當日大順醫院95年6 月28日被告病歷資料可知，
      被告所辯並無足採：
    按刑事訴訟法第159 條之4 第2 款所稱從事業務之人於業
      務上或通常業務過程所須製作之紀錄文書、證明文書，因
      係於通常業務過程不間斷、有規律而準確之記載，且大部
      分紀錄係完成於業務終了前後，無預見日後可能會被提供
      作為證據之偽造動機，其虛偽之可能性小，除非該等紀錄
      文書或證明文書有顯然不可信之情況，否則有承認其為證
      據之必要。醫院診斷證明書係病患就診或就醫，醫師就其
      診斷治療病患結果，所出具之證明書。醫師法第17條規定
      ，醫師如無法令規定之理由，不得拒絕診斷書之交付。醫
      師係從事醫療業務之人，病患如純為查明病因並以接受治
      療為目的，而到醫療院所就醫診治，醫師於例行性之診療
      過程中，對該病患所為醫療行為，於業務上出具之診斷書
      ，屬於醫療業務上或通常醫療業務過程所製作之證明文書
      ，自該當於上開條款所指之證明文書。（最高法院95年度
      台上字第5026號判決意旨足資參照）
    又參酌刑事訴訟法第159 條之4 第2 款立法意旨可知，於
      刑事訴訟採證上之所以容許所謂特信性文書具有證據能力
      ，乃係因此類公務或業務通常過程中所製作之證明或記錄
      文書，因具有公示性、例行性或機械性、良心性及制裁性
      等特徵，此種例行性之事業活動過程中之證明或紀錄文書
      ，類型上虛偽之可能性極低，具有足以取代反對詰問之特
      別可信的情況保證。況縱使審判中傳訊製作人到庭作證，
      亦不足以獲得較當時記憶猶新之際所製作文書更可信的證
      言，因此例外的容許此種特信性文書得做為證據。是本件
      作為本院心證憑採之病歷資料，因時間製作上之密接性乃
      係當日受傷即至醫院做成，當無受外界不當干預；且非事
      後應當事人要求方始製作，無入人於罪之可能；並參酌其
      製作當時外部客觀情況及醫師就病歷不實記載當受醫師法
      懲戒而具有制裁性、文書製作當時記憶之鮮明性等各項因
      素綜合佐參，其具有證據能力當屬無疑。
    故根據苗栗市大順醫院96年3 月22日96順醫字第 9603002
      號回函檢附被告於受傷當日96年6 月28日門診病例記錄，
      明確記載被告乃係「左胸壁挫傷」、左前臂挫傷及「左側
      腹壁帶狀淤傷」（見96年訴字第41號卷第65頁），可知被
      告乃係身體前方受有外界物理攻擊，應可認定。被告僅空
      言指摘受傷當日病歷資料應屬誤載，應記載為左後背部外
      ，別無其他相關事證提出，以資推翻醫師本於專業職能判
      斷所登載之例行特別可信性文書證據；及自時間密接性上
      觀察被告乃受傷當日即就診治療，此依一般通常經驗法則
      判斷，錯誤登載可能性甚為低微等情況綜合判斷，是本院
      認為被告本項辯解無足採信。
 （2）又依被告所言，其因腿部腳筋曾受有重創，無法跑步自空
      地一路追砍被害人至甲○○家門前，惟依據下列理由，本
      院認為不能採信：
    被告是否卻曾因腳筋曾受有傷害無法跑步，依被告自身供
      述即屬反覆：
      查被告於偵訊筆錄中言：「... 他就騎機車把小孩載回去
      ，就拿木棍出來追打我，我就跑給他追，現場跟他家沒有
      幾公尺遠，他把我追到空地那裡，我就被他追上。」、「
      是他先從家裡拿木棍出來，叫我有種不要跑，我被他追到
      空地那裡跑不掉。」（95年度偵字第4342號偵查卷宗第45
      、48頁）又其於準備程序筆錄中言：「... 有必要的話我
      要求做測謊，我是跑給他追，追到空地我不得以才還手。
      」（96年訴字第41號刑事卷宗96年2 月2 日準備程序筆錄
      第3 頁）惟，相互對照被告於本院96年4 月3 日審判筆錄
      第20頁及96年5 月15日審判筆錄第8 頁中所言：「... 我
      的腳受傷不可能追他，我的腳筋斷掉、我不可能追得到他
      。」、「我根本沒有辦法跑到甲○○家、我是後面被重擊
      ，我才會反身，我的雙腳不可能跑，每個人都知道我走路
      都跛腳。」是參諸上述被告供述，被告初言乃係跑給被害
      人追，至後又言雙腿根本不可能跑，供詞反覆矛盾，顯見
      被告說詞無足採信，所辯無非係事後卸責之詞，甚為灼然
      。
    證人李舜晃到庭證述明確：
      其證述：「丙○○拿棍子把乙○○刀子架開，丙○○爬起
      來就回跑，一隻手摀著頭，滿臉都是血，手上也沒有拿東
      西，後來乙○○就拿刀子在後面追。」、「我出來看時，
      他們兩人離我4 、50公尺」，檢察官問：「丙○○跑到你
      背後時、乙○○離你多遠」答：「不到10公尺。」、受命
      法官問：「有無看到他在追丙○○？」答：「有。就是丙○○爬起來，他在後面追。」（96年4月3日審判筆錄15～
      19頁）。又證人甲○○證述：問：「乙○○拿何刀？」答
      ：「刀看起來是用白鐵自製的。」（95年4342號偵查卷宗
      第20頁95年7 月3 日詢問筆錄）。此與被告乙○○供述：
      問：「你是拿何物砍丙○○？」答：「是拿一把鋁門框做
      的刀子，是我在台中撿到的。」（95年4342號偵查卷宗第
      45頁95年9 月12日訊問筆錄）綜上陳述可知：證人甲○○
      當確曾於自宅門前目擊犯罪事實經過，否則無法就被告所
      用犯案刀械外觀說明而與被告所述相符，且其與被告並非
      相熟，更無怨隙仇恨，故證人上開供述應屬真實，堪為採
      信；又被告與被害人原本距離證人4 、50公尺，後雙方發
      生追逐，待被害人丙○○跑至證人身後時，被告僅離證人
      不足10公尺，可知被告乙○○所為無法跑步之情節應屬虛
      妄。是被告所為無法跑步追趕被害人至甲○○家門前之辯
      解，尚難憑採。
 （3）按刑法第23條前段規定之正當防衛，必須對於現在不法之
      侵害，且基於防衛之意思始屬相當（最高法院94年臺上字
      第571 號判決要旨參照）。本件自案發當日驗傷病歷資料
      可知，被告乙○○並非係由後方遭被害人重擊後方迴身反
      擊自衛已如前述。是並無客觀現在不法之侵害存在，其主
      觀上當非出於自我防衛之意識甚明，按上所述，核與正當
      防衛要件有別，自不得執此卸免其罪責。
 （4）至於被告乙○○是否曾於沿路追趕被害人時咒罵「給你死
      」、「要砍死你」等語，尚非本案唯一審究判斷之重點，
      蓋此項待證事實固尚乏他相關證據以為佐證，但仍非不得
      由本院綜合審酌相關所有事證，基於自由心證及一般社會
      通常經驗法則，綜合判斷被告本件犯行是否成立，不因此
      項待證事實不明而完全否定被告犯行之可能，併此敘明。
（三）綜上所述，被告前揭辯稱伊當時並沒有要告訴人死的意思
      ，只是出於正當防衛否認犯罪及腳部受傷無法追趕被害人
      之辯解等語，顯係事後臨訟飾卸之詞，難以憑採。其上開
      殺人未遂之犯行，經由上述各節參互佐證，本件事證明確
      ，足堪認定，應予依法論科。
三、新舊法之比較適用：
    按「行為後法律有變更者，適用行為時之法律。但行為後之
    法律有利於行為人者，適用最有利於行為人之法律」，修正
    後刑法第2 條第1 項定有明文，此條規定係規範行為後法律
    變更所生新舊法律比較適用之準據法，本身尚無新舊法比較
    之問題，於新法施行後，自應一律適用上開修正後之規定，
    而為「從舊從輕」之比較。又比較新舊法時，應就罪刑有關
    之共犯、未遂犯、想像競合犯、牽連犯、連續犯、結合犯，
    以及累犯加重、自首減輕暨其他法定加減原因（如身分加減
    ）與加減例等一切情形，綜其全部罪刑之結果而為比較後，
    再適用有利於行為人之法律處斷，而不得一部割裂分別適用
    不同之新舊法（最高法院95年度第8 次刑事庭會議決議參照
    ）。茲依上開法條規定及說明，比較適用新舊法如下：
（一）按被告行為後，刑法關於累犯之規定，修正後刑法第47條
      第1 項規定，受徒刑之執行完畢，或一部之執行而赦免後
      ，5 年以內故意再犯有期徒刑以上之罪者，為累犯，加重
      本刑至2 分之1 。查被告曾於90年間，因傷害案及違反家
      庭暴力防制條例案件，經本院以90年度易字第141 號判決
      ，各判處有期徒刑4 月及有期徒刑8 月，並定應執行刑有
      期徒刑10月確定，於91年10月3 日執行完畢。復於94年間
      因傷害案，經臺灣臺中地方法院以94年度易字761 號判決
      判處有期徒刑5 月確定，於95年4 月29日因縮刑期滿執畢
      出監，有臺灣高等法院被告前案紀錄表1 份附卷可稽。其
      受有期徒刑執行完畢，5 年內再犯本件最重本刑為有期徒
      刑以上之罪，不論依修正前之刑法第47條，或修正後之刑
      法第47條第1 項之規定，均構成累犯，對被告而言並無有
      利或不利之情形，自不生新舊法比較之問題，本案關於被
      告是否構成累犯之適用，自應適用行為時之法律即修正前
      刑法第47條規定加重其刑。
（二）被告行為時，修正前刑法第26條前段規定：「未遂犯之處
      罰，得按既遂犯之刑減輕之。」，被告行為後，修正後刑
      法將前開規定移列至第25條第2 項後段，此部分之修正不
      涉罪刑實質內容之變更，亦應適用行為時之法律即修正前
      刑法第26條前段之規定，按既遂犯之刑度減輕其刑，並依
      法先加後減之。
（三）再按刑法第271 條之罪之法定本刑中關於死刑、無期徒刑
      之減輕部分，依修正後刑法第64條第2 項、第65條第2 項
      規定，分別為「死刑減輕者，為無期徒刑。」、「無期徒
      刑減輕者，為20年以下15年以上有期徒刑。」，較舊法所
      定「死刑減輕者，為無期徒刑，或為15年以下12年以上有
      期徒刑。」、「無期徒刑減輕者，為7 年以上有期徒刑。
      」之規定為重，依刑法第2 條第1 項規定，以舊法有利於
      被告，自應適用被告行為時之規定減輕其刑。
（四）經本院綜合前述比較結果，認應以適用修正前刑法相關規
      定較有利於被告，依修正後刑法第2 條第1 項前段之規定
      ，自應適用被告行為時之修正前刑法相關規定予以論處。
四、論罪科刑之理由：
（一）核被告乙○○所為，係犯刑法第271 條第2 項、第1 項之
      殺人未遂罪。而被告已著手於殺人行為之實行，告訴人即
      證人丙○○於受傷後因送醫急救故未生死亡之結果，其行
      為係屬未遂，又查被告殺人未遂行為，不論依修正前刑法
      第26條前段，或修正後刑法第25條第2 項之規定，均得按
      既遂犯之刑減輕之，對被告而言並無有利或不利之情形，
      自亦不生新舊法比較之問題，依刑法第2 條第1 項前段規
      定，自同應適用修正前刑法第47條累犯之規定加重其刑；
      並依修正前刑法第26條前段之規定，按既遂犯之刑減輕其
      刑；並就殺人未遂罪法定本刑中關於死刑、無期徒刑、及
      有期徒刑之減輕部分，適用修正前刑法第64條第2 項、第
      65條第2 項及現行刑法第66條之規定即死刑減為無期徒刑
      或15年以下12年以上有期徒刑，無期徒刑則減為7 年以上
      有期徒刑，有期徒刑則減輕其刑2 分之1 。又被告持刀揮
      砍被害人數刀之犯行，係於同時同地密切接近實施，侵害
      同一法益，各行為之獨立性極為簿弱，依一般社會健全觀
      念，在時間差距上，難以強行分開，在刑法評價上，以視
      為數個舉動之接續施行，合為包括之一行為予以評價，較
      為合理，應論以接續犯，而為包括之一罪。又被告持有犯
      案之刀械既未扣案，無法認定是否屬槍砲彈藥刀械管制條
      例第4 條第1 項第3 款之列管刀械，本於罪疑惟輕之原則
      ，自不宜另行論究此部分，附此敘明。
（二）量刑理由之說明：
      爰審酌被告前有傷害案、違反家庭暴力防制條例等犯罪前
      科（構成累犯），有台灣高等法院被告前案紀錄表1 份在
      卷可按，顯見其素行不佳，及僅因與告訴人間有夙怨，心
      生不滿即持兇刀砍殺告訴人頭部，造成告訴人受有如上所
      述之傷害，其所造成之法益損害實非輕微，應予嚴懲重罰
      ；併審酌被告犯後始終未能坦承犯行，且迄今尚未與告訴
      人達成民事和解，以稍彌補被害人所受生理及精神上之創
      痛，顯見被告犯後實無悔意，犯後態度不佳，及其犯罪之
      動機、目的、所受之刺激、生活狀況、智識程度、等一切
      情狀（新刑法第57條之規定，為法院就刑之裁量審認標準
      見解之明文化，非屬法律之變更），量處如主文所示之刑
      ，以示懲儆。
（三）沒收部分：
      至被告持供犯本件殺人未遂犯行之長刀1 把，雖係被告所
      有，然犯後已經被告丟棄，並未扣案乙節，業據被告於本
      院審理中供明在卷（參見95年度偵字第4342號偵查卷宗第
      45頁、本院96年5 月15日審判筆錄第5 頁），為免將來執
      行沒收之困難，爰不予宣告沒收，附此敘明。
五、適用之法律：
（一）刑事訴訟法第299 條第1 項前段。
（二）修正前刑法第26條前段、第47條。
（三）刑法第2 條第1 項前段、第271 條第2 項、第1 項。
本案經檢察官李基彰到庭執行職務。
中　　華　　民　　國　　96　　年　　6　 　月　　5 　　日
　　　　　　　　　刑事第二庭審判長法　官　楊清益
                                  法  官  吳炳桂
                                  法  官  林靜雯
以上正本證明與原本無異。
如不服本判決，應於判決送達後10日內向本院提出上訴狀（應抄
附繕本）。告訴人或被害人如對於本判決不服者，應具備理由請
求檢察官上訴，其上訴期間之計算係以檢察官收受判決正本之日
期為準。
　　　　　　　　　　　　　　　    書記官  劉千瑄
中　　華　　民　　國　　96　　年　　6 　　月　　5　　日
附錄：本判決論罪科刑法條全文
刑法第271 條第1 項、第2 項：
殺人者，處死刑、無期徒刑或10年以上有期徒刑。
前項之未遂犯罰之。
